【裁判字號】    97,中簡上,428
【裁判日期】    970703
【裁判案由】    傷害
【裁判全文】
臺灣臺中地方法院刑事判決           97年度中簡上字第428號
上  訴  人
即  被  告  甲○○
上  訴  人
即  被  告  丙○○
上列上訴人等因過失傷害案件，不服本院臺中簡易庭97年度中簡
字第960號中華民國97年4月10日第一審簡易判決（聲請案號：臺
灣臺中地方法院檢察署97年度偵字第609號），提起上訴，本院
管轄之第二審合議庭判決如下：
    主  文
上訴駁回。
甲○○、丙○○均緩刑貳年。
    犯罪事實及理由
一、本案經本院審理結果，認原第一審簡易判決認事用法及量刑
    均無不當，應予維持，並引用如附件第一審簡易判決書（含
    臺灣臺中地方法院檢察署檢察官簡易判決處刑聲請書）記載
    之犯罪事實、證據、理由及應適用之法條。
二、上訴人即被告（下稱被告）甲○○、丙○○上訴意旨略以：
    被告二人上訴後，已與互為告訴人之對方達成和解，相互間
    均願原諒對方，請予被告二人緩刑機會等語。
三、本件被告二人雖以其等於上訴後已與互為告訴人之對方達成
    和解，相互間均願原諒對方為由提起上訴，惟被告與告訴人
    達成和解與否，僅得供法院量刑之參考；而刑罰之量定，屬
    法院自由裁量之職權行使，應審酌刑法第57條所列各款事由
    及一切情狀，為酌量輕重之標準，並非漫無限制。在同一犯
    罪事實與情節，如別無其他加重或減輕之原因，下級審法院
    量定之刑，亦無過重或失輕之不當情形，則上級審法院對下
    級審法院之職權行使，原則上應予尊重（最高法院85年度台
    上字第2446號裁判意旨參照），是本件原審簡易判決依刑事
    訴訟法第449條第1項前段、第454條第2項，刑法第277第1項
    、第41條第1項前段，刑法施行法第1條之1規定，分別判處
    被告二人拘役各55日，並諭知如易科罰金，以新臺幣一千元
    折算一日，其法律適用及量刑均屬妥適，被告提起上訴為無
    理由，應予駁回。
四、末查，被告二人前未曾因故意犯罪受有期徒刑以上刑之宣告
    有臺灣高等法院被告前案紀錄表一份在卷可稽，素行尚佳，
    其等因一時失慮，偶罹刑典，事後已坦承犯行，並與互為告
    訴人之對方達成和解，有和解書一份附卷可稽，足見被告二
    人均深具悔意，經此罪刑宣告後，應知所警惕而無再犯之虞
    ，本院綜合各情，因認上開所宣告之刑以暫不執行為適當，
    爰依刑法第74第1項第1款規定，宣告如主文第二項所示之緩
    刑期間，以惕勵自新。
據上論斷，應依刑事訴訟法第455條之1第1項、第3項、第368條
、第373條，刑法第74條第1項第1款，判決如主文。
本件經檢察官乙○○到庭執行職務
中    華    民    國    97    年    7     月    3     日
                  刑事第十四庭  審判長法  官   陳  葳
                                      法  官   林世民
                                      法  官   洪堯讚
以上正本證明與原本無異
本件不得上訴。
                                      書記官   沈慧玲
中    華    民    國    97    年    7     月    3     日
附錄本件論罪科刑法條
中華民國刑法第284條第1項
因過失傷害人者，處 6 月以下有期徒刑、拘役或 5 百元以下罰
金，致重傷者，處1年以下有期徒刑、拘役或5百元以下罰金。


司法院資訊處製作；財團法人民間司法改革基金會備份。
